臺灣板橋地方法院刑事判決　　　　　　　96年度易字第3421號
公　訴　人　臺灣板橋地方法院檢察署檢察官
被　　　告　甲○○
　　　　　　　　　　（現於臺灣臺北看守所附設勒戒處所觀察
上列被告因竊盜案件，經檢察官提起公訴（96年度偵字第26663
號），嗣因被告就被訴事實為有罪之陳述，本院告知被告簡式審
判程序之旨，並聽取當事人之意見後，裁定改依簡式審判程序進
行，判決如下：
    主  文
甲○○犯如附表所示之罪，均累犯，各處如附表所示之刑。應執
行有期徒刑貳年。
    事  實
一、甲○○前因違反槍砲彈藥刀械管制條例案件，經本院於民國
    95年3 月17日以95年度訴字第356 號判處有期徒刑6 月，並
    於95年4 月6 日確定，嗣於95年5 月18日繳納易科罰金而執
    行完畢。
二、甲○○基於意圖為自己不法所有之竊盜犯意，於如附表所示
    之時間、地點，趁無人注意之際，分別以附表所示之竊盜手
    法，竊取如附表所示之財物得手，且其中附表編號四、五所
    示之竊盜犯行，乃係分別持客觀上足對人之生命、身體、安
    全構成威脅，具有危險性之鐵剪、鐵撬各1 支為之。嗣於96
    年10月29日晚上11時許，警方據報至臺北縣三峽鎮○道里○○道路盡頭處，對在場之甲○○實施盤查，並當場在其所承
    租之車號5992-QM 號自小客車上扣得如附表所示之財物及鐵
    剪、鐵撬各1 支等物，因而查獲上情。
三、案經丁○○、戊○○、乙○○訴由臺北縣政府警察局三峽分
    局報告臺灣板橋地方法院檢察署檢察官偵查起訴。
    理  由
壹、程序方面：
    按本件被告甲○○所犯係死刑、無期徒刑、最輕本刑為3 年
    以上有期徒刑以外之罪，其於準備程序就前揭被訴事實為有
    罪之陳述，經法官告知簡式審判程序之旨，並聽取其與公訴
    人之意見後，本院認無不得或不宜改依簡式審判程序進行之
    處，爰依刑事訴訟法第273 條之1 第1 項，裁定本件改依簡
    式審判程序，合先敘明。
貳、實體方面：
  一、訊據被告甲○○對於前開時、地竊盜之犯罪事實均已坦承
      不諱，核與其於警詢、偵查中所供大致相符，尚無明顯矛
      盾或不合常情之處；又如附表所示之財物分別遭竊之事實
      ，亦經告訴人丁○○、戊○○、乙○○及被害人丙○○、
      己○○於警詢中各自陳明在卷；嗣警方確於上開時地自被
      告處扣得前揭遭竊財物及鐵剪、鐵撬各1 支之事實，則有
      警方所製作之搜索扣押筆錄、扣押物品目錄表各1 份、贓
      物認領保管單5 張及查獲現場暨扣案物品照片14幀附卷為
      佐，且有該等鐵剪、鐵撬各1 支扣案可稽。綜上所述，足
      徵被告之自白核與事實相符，其所為自白當堪採信，是以
      本件事證已臻明確，被告之犯行應堪認定。
  二、查被告持以行竊之前揭鐵剪、鐵撬各1 支，均屬大型之金
      屬製品，此觀諸卷附之該等工具照片即明，且該等工具既
      足以作為剪斷門鎖、撬開大門之用，顯係具有相當鋒利程
      度、硬度之金屬器具，要非細微不足以行兇之物，當屬客
      觀上足對人之生命、身體、安全構成威脅，具有危險性之
      兇器無疑。又被告持前揭鐵剪剪斷如附表編號四所示之大
      門門鎖，而該大門門鎖乃係附掛在該大門上之獨立門鎖，
      此經被告於本院審理時供明在卷，自屬安全設備之一種；
      另被告以前揭鐵撬撬開如附表編號五所示之鐵皮屋大門，
      自係以毀損門扇之方式行竊。是被告所為如附表編號一、
      二、三所示之竊盜犯行，均係犯刑法第320 條第1 項之竊
      盜罪；被告所為如附表編號四所示之竊盜犯行，則係犯刑
      法第321 條第1 項第2 款、第3 款之攜帶兇器毀損安全設
      備竊盜罪；被告所為如附表編號五所示之竊盜犯行，則係
      犯刑法第321 條第1 項第2 款、第3 款之攜帶兇器毀損門
      扇竊盜罪。被告以一竊盜行為同時侵害告訴人丁○○、被
      害人林花麗之財產法益（如附表編號一部分），復以另一
      竊盜行為同時侵害告訴人戊○○、李玟葶及隆美布料股份
      有限公司之財產法益（如附表編號二部分），均屬想像競
      合犯，依刑法第55條規定，應各從一重處斷。被告所犯上
      開五次竊盜犯行，犯意各別，應分論併罰之。被告前因違
      反槍砲彈藥刀械管制條例案件，經本院於95年3 月17日以
      95年度訴字第356 號判處有期徒刑6 月，並於95年4 月6
      日確定，嗣於95年5 月18日繳納易科罰金而執行完畢，此
      有臺灣高等法院被告前案紀錄表1 份在卷可按，被告受有
      期徒刑執行完畢，於5 年以內故意再犯本件最重本刑為有
      期徒刑以上之罪，均為累犯，應依刑法第47條第1 項規定
      ，各加重其刑。
  三、本院審酌被告正值壯年，不思依循正軌賺取財物，竟以前
      揭攜帶兇器等之竊盜手法，竊取如附表所示之財物，造成
      各該告訴人、被害人之權益受損，致使社會治安益形敗壞
      ，是被告所為自應分別受有相當程度之刑事非難；惟另考
      量被告於犯後已能坦承犯行，且其竊得上開財物未久，即
      遭警查獲，所竊物品業已大部分返還告訴人或被害人保管
      等一切情狀，酌情分別量處如主文所示之刑，並定其應執
      行之刑，以資懲儆。又被告雖攜帶前揭鐵剪、鐵撬各1 支
      行竊，然被告否認該等工具為其所有，且尚查無其他證據
      資料資以證明該等工具確為被告所有，自無從併予宣告沒
      收，公訴意旨認應併予宣告沒收，即容有誤會。
  四、至公訴意旨雖以被告前有多次竊盜前科，且先前經強制工
      作及服刑出獄後仍再犯本件竊盜犯行，其品行惡劣，僅藉
      刑之執行不足以徹底根絕惡性，請依竊盜犯贓物犯保安處
      分條例第3 條第1 項第1 款、第2 款之規定，諭知於刑之
      執行前令入勞動場所強制工作，以資懲儆等語。惟按竊盜
      犯贓物犯保安處分條例第3 條第1 項固規定有犯罪之習慣
      者（按：公訴意旨另指之同條項第2 款「以犯竊盜罪或贓
      物罪為常業者」，已經修法刪除，該條項第1 款則移列為
      第3 條第1 項本文），得於刑之執行前，令入勞動場所強
      制工作。此所稱之習慣犯，係指對於犯罪已成為日常之惰
      性行為而言，乃與累犯、連續犯之性質有別，必須有具體
      之事實，足資證明行為人有犯罪之惡習及慣行，始有習慣
      犯規定之適用，並非一有累犯或連續犯罪之情形，即可認
      為有犯罪之習慣。查被告前之竊盜前科紀錄，乃係在85年
      及88年間各有一次，此後即未經查獲任何竊盜犯行，此有
      前揭被告前案紀錄可按，嗣被告雖復於96年10月26日至28
      日間多次為竊盜犯行（即本件竊盜案件），但與之前之竊
      盜犯行已相距7 、8 年之久，或可謂其素行不佳，但難謂
      其有延續此項惡習之慣行；且其此次所為竊盜犯行，均係
      集中在該三日之內，或係因其一時失慮，貪圖不法利益所
      致，但實難遽謂其有犯罪之習慣。揆諸前揭說明，本院因
      認被告尚非習於竊盜犯行之人，且其犯後皆已坦承全部犯
      行，尚知悔悟，如確能改過向善，當予自新之機會，本院
      爰不併予宣告刑前強制工作之保安處分，併此敘明。
據上論斷，應依刑事訴訟法第273 條之1 第1 項、第299 條第1
項前段，刑法第321 條第1 項第2 款、第3 款、第320 條第1 項
、第55條、第51條第5 款、第47條第1 項，刑法施行法第1 條之
1 第1 項、第2 項前段，判決如主文。
本案經檢察官楊展庚到庭執行職務。
中　　華　　民　　國　　96　　年　　12　　月　　20　　日
                  刑事第十二庭  法　官  陳信旗
┌─────────────────────────────────┐
│附表                                                              │
├──┬──────────────┬────────┬──────┤
│編號│犯罪事實                    │罪名            │宣告刑      │
├──┼──────────────┼────────┼──────┤
│一  │被告於民國96年10月26日上午8 │竊盜            │有期徒刑肆月│
│    │時許，至臺北縣鶯歌鎮○○路與│                │            │
│    │中正一路口附近之工地內，徒手│                │            │
│    │竊取丁○○所有之背包1 只（內│                │            │
│    │有丁○○所有之身分證、健保卡│                │            │
│    │、門禁卡各1 張、其妻林花麗所│                │            │
│    │有之臺灣銀行金融卡、身分證影│                │            │
│    │本各1 張等物）得手。        │                │            │
├──┼──────────────┼────────┼──────┤
│二  │被告於96年10月28日凌晨零時許│竊盜            │有期徒刑肆月│
│    │，見桃園縣中壢市○○街92號戴│                │            │
│    │秀英所經營之「隆美布料股份有│                │            │
│    │限公司」後門未上鎖，即直接侵│                │            │
│    │入其內（侵入建築物部分未據告│                │            │
│    │訴），竊取該公司所有之液晶螢│                │            │
│    │幕1 台、電動起子1 支、抱枕3 │                │            │
│    │顆及戊○○、李玟葶所有之識別│                │            │
│    │證各1 張得手。              │                │            │
├──┼──────────────┼────────┼──────┤
│三  │被告於96年10月28日凌晨3 時許│竊盜            │有期徒刑伍月│
│    │，至桃園縣中壢市○○街165 號│                │            │
│    │前，以路邊所拾取之石頭，破壞│                │            │
│    │停放於上址之乙○○所有之車號│                │            │
│    │2199-KS 號自小客車左前車窗（│                │            │
│    │毀損部分未據告訴），進而竊取│                │            │
│    │該車內乙○○所有之該車行照1 │                │            │
│    │張及汽車音響1 台得手。      │                │            │
├──┼──────────────┼────────┼──────┤
│四  │被告於96年10月29日晚上7 時許│攜帶兇器毀損安全│有期徒刑捌月│
│    │，持其在編號一所示工地所拾取│設備竊盜        │            │
│    │之鐵剪1 支，剪斷外掛在臺北縣│                │            │
│    │三峽鎮弘道240 號旁之貨櫃屋大│                │            │
│    │門之門鎖，進入其內竊取丙○○│                │            │
│    │所有之鐵窗6 片、廂型車之前後│                │            │
│    │保險桿1 組及白鐵製熱水管1 捆│                │            │
│    │等物得手（侵入建築物部分未據│                │            │
│    │告訴）。                    │                │            │
├──┼──────────────┼────────┼──────┤
│五  │被告緊接在編號四所示之竊盜行│攜帶兇器毀損門扇│有期徒刑捌月│
│    │為後，又持在編號四所示之貨櫃│竊盜            │            │
│    │屋所竊之鐵撬1 支，撬開臺北縣│                │            │
│    │三峽鎮弘道240 號鐵皮屋之大門│                │            │
│    │後，進入其內竊取己○○所有之│                │            │
│    │洋酒2 瓶、螺絲起子2 支得手（│                │            │
│    │侵入建築物部分未據告訴）。  │                │            │
└──┴──────────────┴────────┴──────┘
以上為正本證明與原本無異。
如不服本判決，應於送達後10日內附具理由，向本院提出上訴狀
。
　　　　　　　　　　　　　　　　　書記官　陳昭綾
中　　華　　民　　國　　96　　年　　12　　月　　21　　日
附錄本判決論罪之法條：
刑法第320 條
    意圖為自己不法之所有或第三人不法之所有，而竊取他人之
    動產者，為竊盜罪，處5 年以下有期徒刑、拘役或5 百元以
    下罰金。
    意圖為自己或第三人不法之利益，而竊佔他人之不動產者，
    依前項之規定處斷。
    前二項之未遂犯罰之。
刑法第321 條
    犯竊盜罪而有左列情形之一者，處6 月以上、5 年以下有期
    徒刑：
        一、於夜間侵入住宅或有人居住之建築物、船艦或隱匿
            其內而犯之者。
        二、毀越門扇、牆垣或其他安全設備而犯之者。
        三、攜帶兇器而犯之者。
        四、結夥三人以上而犯之者。
        五、乘火災、水災或其他災害之際而犯之者。
        六、在車站或埠頭而犯之者。
    前項之未遂犯罰之。
